【裁判字號】    90,訴,452
【裁判日期】    900912
【裁判案由】    違反著作權法
【裁判全文】
台灣台中地方法院刑事判決                            九十年度訴字第四五二號
    公  訴  人  台灣台中地方法院檢察署檢察官
    被      告  乙○○
    選任辯護人  楊傳珍律師
右列被告因違反著作權法案件，經檢察官提起公訴（八十九年度偵字第6270號），本
院判決如左：
    主      文
乙○○無罪。
    理      由
一、公訴意旨如附件起訴書所載。
二、查公訴人認被告觸犯著作權法第九十四條之罪及刑法第二百三十五條第一項之罪
    ，係以被告於警訊及檢察官初次訊問時已坦供犯行，且有被告盜烤所用之電腦主
    機及其盜烤之光碟片與其收受匯款之郵政儲金簿暨他人郵寄之掛號函件收據等經
    警扣案可憑，為其論據。然被告乙○○堅決否認有公訴人所指之犯行，辯稱其僅
    與一些網友交換使用燒錄之光碟片，並未販賣，而警訊時因警員告稱只要有燒錄
    之行為就是犯罪，叫伊要承認警員所訊問之所有內容，所以伊就照警員之意思回
    答，事實上警員在伊住處所蒐集到之網站資料，係網友所有，伊用以和網友聯絡
    交換光碟，並非伊用以販賣光碟。
三、按事實之認定，應憑證據，而證據之取得，應依法定程序，非法取得之證據無證
    據能力。又訊問被告，應全程連續錄音；必要時並應全程連續錄影，但有急迫情
    況且經記明筆錄者，不在此限。筆錄內所載之被告陳述與錄音或錄影之內容不符
    者，除有急迫情況且經記明筆錄者，其不符部分，不得作為證據。刑事訴訟法第
    一百條之二第一、二項定有明文。經查本件台中市警察局電信警察隊原向檢察官
    聲請核發搜索票，係至台中市○○里○○街十六號王鎮球住處搜索，此有台灣台
    中地方法院檢察署搜索票一張附於偵查卷可稽，然執行搜索之警官崔瑜芳及其餘
    警員等竟逕至台中市○○路一二七巷十八號三樓被告乙○○住處搜索，並在該處
    扣押乙○○所有之電腦主機及光碟片等物，此有搜索報告書及搜索扣押證明筆錄
    附於偵查卷可憑，而本件乃係警員打電話向被告偽稱要購買光碟片，被告方依約
    定前往台中市○○路與逢甲路口，隨即被警員帶往被告住處搜索，是警員乃以陷
    害之方法使被告犯罪，且係非法搜索被告之住處而取得證物，此等證物當然不得
    作為被告犯罪之證據，亦即不得以本案查扣之物品、資料，認定被告有何犯罪行
    為。另查被告既辯稱其於警訊係受警員之暗示方依警員之意思應訊回答，則本院
    即應查明被告於警訊所為之陳述是否真實，惟經本院函台中市警察局檢送本案警
    訊之錄音、錄影資料過院，該局竟覆稱已無上開資料，既如此，自應認被告於警
    訊時之訊問，未依法為錄音、錄影，本院依被告之陳述及承辦員警甲○○之供述
    內容綜合判斷，認警訊筆錄之內容非屬真實，亦屬無證據能力，不得作為被告承
    認犯罪之證明。
四、依上所述，本院無從證明被告犯罪，既不能證明被告犯罪，依刑事訴訟法第三百
    零一條第一項規定，自應諭知被告無罪。
據上論斷，應依刑事訴訟法第三百零一條第一項，判決如主文。
中      華      民      國      九十        年    九    月    十二      日
                                台灣台中地方法院刑事第七庭
                                    法  官    李添興
右正本證明與原本無異。
如不服本判決，應於判決送達後十日內，向本院提出上訴狀（須附繕本）。
                                    書記官
中      華      民      國      九十        年    九    月    十二      日


司法院資訊處製作；財團法人民間司法改革基金會備份。
